臺灣臺中地方法院行政訴訟判決
110年度交字第211號
原      告  王冠力  
被      告  臺中市交通事件裁決處
                      設臺中市○○區○○○路00號
代  表  人  黃士哲    住同上
訴訟代理人  黃曉妍律師
上列當事人間交通裁決事件，原告不服被告民國110年5月13日中
市裁字第68-GU0000000號裁決書，提起行政訴訟，本院判決如下
：
    主  文
原告之訴駁回。
訴訟費用新臺幣參佰元由原告負擔。
    事實及理由
一、程序事項：按行政訴訟法第237 條之7 規定，交通裁決事件
    之裁判，得不經言詞辯論為之。本件屬交通裁決事件，依兩
    造所述各節及卷內資料其事證已臻明確，本院認無經言詞辯
    論之必要，爰不經言詞辯論而為判決。
二、事實概要：
　　原告於民國110年4月8日12時47分許，駕駛號牌999-BXD號普
    通重型機車（下稱系爭車輛），行經臺中市北區雙十路與精
    武路口，因「闖紅燈迴轉」之違規行為，為臺中市政府警察
    局第二分局（下稱舉發機關）員警認定原告違反道路交通管
    理處罰條例第53條第1項之規定，當場對原告掣開第GU00000
    00號舉發違反道路交通管理事件通知單。被告續於110年5月
    13日以中市裁字第68-GU0000000號裁決書（下稱原處分），
    依道路交通管理處罰條例第53條第1項、第63條第1項第3款
    及「違反道路交通管理事件統一裁罰基準表」之規定，按期
    限內到案之基準，裁處原告第1階段罰鍰新臺幣（下同）1,8
    00元，並記違規點數3點。原告不服，提起本件行政訴訟。
三、原告主張略以：
　　因該路口號誌已經轉紅燈許久，原告就直接經安全島與斑馬
    線間隙迴轉行駛於同樣精武路上。道路的中間有分隔島，所
    以沒有跨越雙黃線，也無禁止迴轉標誌，本件舉發員警隨即
    依照相同路線緩速追上開單等語，並聲明：原處分撤銷。
四、被告答辯略以：
　　原告沿著臺中市北區精武路往西方向行駛，行駛至雙十路一
    段，當時精武路往西方向號誌顯示為紅燈，原告竟超越停止
    線進入路口迴轉，系爭車輛之行為已該當「闖紅燈」之要件
    ，自應受罰等語，並聲明：原告之訴駁回。
五、本院之判斷：
(一)按「汽車行駛至交岔路口，其行進、轉彎，應依下列規定：
    一、應遵守燈光號誌或交通指揮人員之指揮，遇有交通指揮
    人員指揮與燈光號誌並用時，以交通指揮人員之指揮為準。
    」、「汽車駕駛人，行經有燈光號誌管制之交岔路口闖紅燈
    者，處新臺幣1千8百元以上5千4百元以下罰鍰。」、「汽車
    駕駛人有下列各款所列條款之一者，除依原條款處罰鍰外，
    並予記點：三、有……第53條……情形之一者，各記違規點
    數3點。」道路交通安全規則第102條第1項第1款、道路交通
    管理處罰條例第53條第1項及第63條第1項第3款分別定有明
    文。又依違反道路交通管理事件統一裁罰基準表之規定，機
    車駕駛人，行經有燈光號誌管制之交岔路口闖紅燈，期限內
    繳納或到案聽候裁決者，統一裁罰基準1,800元，記違規點
    數3點。
(二)經本院勘驗調查舉發機關提供之採證光碟，製成勘驗筆錄附
    卷為證（見本院卷第77頁至反面頁），勘驗結果為：㈠員警
    密錄器畫面時間2021/04/0812：44：24時至12：47：27時員
    警騎乘警用機車沿臺中市北區進化路往南方向行駛，之後右
    轉精武路往西方向行駛，行駛至雙十路一段口停止線前停等
    紅燈，12：47：28時至12：49：24時精武路往西方向號誌仍
    為紅燈，員警即超越停止線迴轉，畫面顯示原告騎乘機車搭
    載乘客已迴轉至精武路往東方向車道上，員警追上前攔查，
    員警表示「這邊是紅燈」，原告表示「對呀，我迴轉」，員
    警表示「紅燈可以迴轉嗎？紅燈當然不能走啊」，原告表示
    「綠燈當然也不可能走呀」，員警表示「你綠燈，它待轉呀
    ，你不能說你綠燈不能走，你就紅燈走吧？」，並請原告熄
    火出示證件，填製舉發通知單。㈡雙十路與精武路口全景監
    視器畫面時間2021/04/08 12：44：40時至12：45：33時，
    精武路往西方向號誌為圓形紅燈及左轉箭頭綠燈，員警騎乘
    警用機車沿著精武路往西方向行駛至雙十路一段口停等紅燈
    ，12：45：34時至12：45：49時精武路往西方向號誌顯示為
    圓形紅燈時，原告騎乘機車搭載乘客沿著精武路往西方向行
    駛至雙十路一段口超越停止線進入路口迴轉，員警見狀立即
    跟著迴轉上前追蹤。
(三)雖原告主張由安全島與斑馬線間隙迴轉行駛於同樣精武路上
    云云，然按道路交通標誌標線號誌設置規則第206條第1項第
    5款第1目規定：「行車管制號誌各燈號顯示之意義如左：五
    、圓形紅燈（一）車輛面對圓形紅燈表示禁止通行，不得超
    越停止線或進入路口。」可知，汽車駕駛人行駛至有燈光號
    誌管制之交岔路口，其行進、轉彎應遵守燈光號誌之指示，
    而燈光號誌顯示為圓形紅燈者，應完全停止並禁止為任何通
    行行為，不得超越停止線或進入路口。從而，駕駛人於紅燈
    狀態下，不遵守道路交通號誌紅燈之指示，超越停止線進入
    路口，應屬道路交通法規所定義「闖紅燈」行為。依勘驗結
    果畫面所示，當時精武路往西方向號誌為紅燈及左轉箭頭綠
    燈，原告即超越停止線迴轉，舉發員警目睹系爭車輛闖紅燈
    迴轉即上前攔查等情，足認原告確有未遵守紅燈號誌之管制
    ，逕自超越停止線迴轉等事實。又按交通部62年7月14日交
    路字第12815號函釋關於交岔路口自何處算起：「未設置號
    誌燈者，自四個轉角處起算。設有號誌燈者，自燈柱起算。
    劃有停止標線者，自停止標線起算。」可知上開路口範圍之
    界定，係自停止標線或燈柱起算，而精武路與雙十路口之交
    會處，屬於交岔路口，即通過該路口之停止標線，即屬於進
    入該路口之範圍。依上開說明可知，系爭車輛確為闖紅燈迴
    轉無誤，故原告之行為自符合道路交通管理處罰條例第53條
    第1項規定「駕車行經有燈光號誌管制之交岔路口闖紅燈」
    之情形。從而，原處分應無違誤。
六、綜上所述，原告違規事證明確，被告依法所為原處分並無違
    誤，原告訴請撤銷，為無理由，應予駁回。
七、本件第一審裁判費為300 元，應由原告負擔，爰確定第一審
    訴訟費用額如主文第2 項所示。
據上論結，本件原告之訴為無理由，依行政訴訟法第237條之7、
第98條第1項前段、第237條之8第1項，判決如主文。
中　　華　　民　　國　 110　　年　　11　　月　　30　　日
　　　　　　　　　行政訴訟庭　法　官    吳俊螢
上為正本係照原本作成。
如不服本判決，應於送達後20日內，向本院提出上訴狀，其未表
明上訴理由者，應於提出上訴後20日內向本院補提理由書（均須
按他造人數附繕本）。上訴理由應表明關於原判決所違背之法令
及其具體內容，或依訴訟資料可認為原判決有違背法令之具體事
實。
中　　華　　民　　國　110　　年　　11　　月　　30　日
　　　　　　　　　　　　　　　書記官　   簡芳敏